---
output:
  md_document:
    variant: markdown_github
---

```{r, echo = FALSE}
knitr::opts_chunk$set(
  collapse = TRUE,
  comment = "#>",
  fig.path = "README-"
)
```

Esse pacote foi desenvolvido para efetuar o download e leitura dos arquivos de dados de fundos de investimento disponibilizados em formato XML pelo sistema da CVM (Comissão de Valores Mobiliários), a SEC (Securities and Exchange Comission) brasileira.

Para poder utilizar as funções, é necessário efetuar um cadastro no sistema da CVM e obter sua senha e login. Para conhecer os manuais do sistema acesse http://cvmweb.cvm.gov.br/SWB/Sistemas/SWS/DownloadInfs/ManualDownloadInfs.aspx e o cadastro pode ser efetuado em http://cvmweb.cvm.gov.br/SWB/Sistemas/SAU/Usuario/CpfCad.aspx.

As principais funções são cvm_login, cvm_arqcomptc, read_cvmxmlfile. O código abaixo pode ser usado como exemplo de utilização trivial do pacote:

```{r, error=TRUE, eval=FALSE}
library(rcvmfundos)

arquivo <- cvm_arqcomptc(soapheader = cvm_login(login = "xxxx", senha = "xxxxx"), date = "yyyy-mm-dd")
df <- read_cvmxmlfile(arquivo)

```

